【裁判字號】    95,易,570
【裁判日期】    951031
【裁判案由】    違反毒品危害防制條例
【裁判全文】
臺灣屏東地方法院刑事判決               95年度易字第570號
公  訴  人  臺灣屏東地方法院檢察署檢察官
被      告  甲○○
上列被告因違反毒品危害防制條例案件，經檢察官提起公訴（95
年度毒偵字第1329號），被告於本院準備程序中就被訴事實為有
罪之陳述，經本院合議庭裁定由受命法官獨任依簡式審判程序審
理，判決如下：
    主  文
甲○○施用第二級毒品，累犯，處有期徒刑柒月。扣案之第二級
毒品甲基安非他命壹包（驗後淨重零點壹柒公克）、沾有第二級
毒品甲基安非他命殘渣之吸食器壹組，均沒收銷燬之。
    事  實
一、甲○○曾於91年間，因違反槍砲彈藥刀械管制條例案件，經
    本院92年度潮簡字第10號判處有期徒刑4 月、併科罰金30,0
    00元確定，嗣於92年10月1 日執行完畢。另因施用毒品案件
    ，經本院91年度毒聲字第1375號裁定送觀察、勒戒後，因認
    無繼續施用毒品傾向，於91年12月5 日執行完畢釋放出所，
    且由臺灣屏東地方法院檢察署檢察官於同以91年度毒偵字第
    1504號為不起訴處分確定。詎其仍不知戒絕毒癮，竟於上開
    觀察勒戒執行完畢5 年內，又基於施用第二級毒品甲基安非
    他命之犯意，於95年8 月10日凌晨3 時20分被查獲前某時，
    ，在屏東縣佳冬鄉○○路某處魚塭工寮內，以將甲基安非他
    命置於玻璃球吸食器或自製吸食器內，下方點火加熱燒烤，
    而以口鼻吸食蒸發氣體之方式，施用第二級毒品甲基安非他
    命1 次。嗣於95年8 月10日凌晨3 時20分許，在上開魚塭工
    寮，經巡邏員警查獲，扣得第二級毒品甲基安非他命1 包（
    驗後淨重0.17公克）、及其所有且供施用毒品甲基安非他命
    所用而沾有甲基安非他命殘渣之吸食器1 組。
二、案經屏東縣警察局東港分局報告臺灣屏東地方法院檢察署檢
    察官偵查起訴。
    理  由
一、本件被告甲○○所犯係死刑、無期徒刑、最輕本刑為3 年以
    上有期徒刑以外之罪，其於本院準備程序中就被訴事實為有
    罪之陳述，經本院合議庭裁定由受命法官獨任依簡式審判程
    序，先予敘明。
二、上揭事實，訊據被告於本院審理中坦承不諱，而被告為警查
    獲後所採之尿液，經送檢驗結果，確呈甲基安非他命陽性反
    應，有台灣檢驗科技股份有限公司濫用藥物尿液檢驗報告1
    份在卷可稽，此外，復有疑似毒品甲基安非他命之結晶1 包
    、及被告所有且供施用毒品甲基安非他命所用之吸食器1 組
    扣案可佐。又上開扣案物品經送請專業機構鑑定結果，結晶
    部分，確屬第二級毒品甲基安他命（驗後淨重0.17公克），
    吸食器部分，則因沾有均沾有毒品甲基安非他命殘渣而呈甲
    基安非他命陽性反應，亦有高雄醫學大學附設中和紀念醫院
    檢驗報告2 份附卷可參，足徵被告之自白應與事實相符，堪
    予採信。第查，被告前因施用毒品案件，經本院91年度毒聲
    字第1375號裁定送觀察、勒戒後，因認無繼續施用毒品傾向
    ，於91年12月5 日執行完畢釋放出所，且由臺灣屏東地方法
    院檢察署檢察官於同以91年度毒偵字第1504號為不起訴處分
    確定，有卷附臺灣屏東地方法院檢察署刑案資料查註紀錄表
    、同署全國施用毒品案件紀錄表、臺灣高等法院被告前案紀
    錄表附卷可考，是本件被告於上開觀察勒戒執行完畢5 年內
    所為施用毒品犯行，自應依法論科。
三、按甲基安非他命係毒品危害防制條例所稱之第二級毒品，不
    得非法施用，是核被告所為，係犯毒品危害防制條例第10條
    第2 項之施用第二級毒品罪。被告為施用毒品甲基安非他命
    所持有毒品之低度行為，為施用之高度行為所吸收，不另論
    罪。再被告曾於91年間，因違反槍砲彈藥刀械管制條例案件
    ，經本院92年度潮簡字第10號判處有期徒刑4 月、併科罰金
    30,0 00 元確定，嗣於92年10月1 日執行完畢，有臺灣屏東
    地方法院檢察署刑案資料查註紀錄表、臺灣高等法院被告前
    案紀錄表在卷可考，其於有期徒刑執行完畢5 年內故意再犯
    本件有期徒刑以上之罪，係屬累犯，應依刑法第47條規定，
    加重其刑。爰審酌被告有槍砲、麻藥等前科，且經毒癮戒斷
    之保安處分程序（參前揭紀錄表），仍未能徹底戒絕毒癮，
    惟施用毒品係自戕行為且犯後坦承犯行，態度尚可等一切情
    狀，量處如主文所示之刑。又扣案之第二級毒品甲基安非他
    命1 包（驗後淨重0.17公克），為查獲之毒品（包裝袋部分
    ，因與毒品無法析離，應整體視為毒品），沾有毒品甲基安
    非他命殘渣之吸食器1 組，亦應整體視為毒品，均依毒品危
    害防制條例第18條第1 項前段之規定，併予宣告沒收銷燬之
    。
四、公訴意旨略以：
  (一)本件被告除有上開經論罪科刑施用毒品1 次之行為外，於95
    年7 月初某日起，尚有多次施用毒品甲基安非他命之犯行，
    且與前揭論罪科刑部分具有包括一罪關係等語。
  (二)按犯罪事實應依證據認定之，無證據不得認定犯罪事實；又
    被告之自白，不得作為有罪判決之唯一證據，仍應調查其他
    必要之證據，以察其是否與事實相符，刑事訴訟法第154 條
    第2 項、第156 條第2 項分別定有明文。申言之，被告之自
    白，應以補強證據擔保其真實性；亦即以補強證據之存在，
    藉之限制自白在證據上之價值。而所謂補強證據，則指除該
    自白本身外，其他足資以證明自白之犯罪事實確具有相當程
    度真實性之證據而言。雖其所補強者，非以事實之全部為必
    要，但亦須因補強證據與自白之相互利用，而足使犯罪事實
    獲得確信者，始足當之（最高法院74年台覆字第10號判例參
    照）。
  (三)本件公訴意旨所指被告另有多次施用毒品甲基安非他命犯行
    ，無非係以被告於警詢、偵查中之自白及前揭尿液檢驗報告
    為據，而被告於警詢、偵查中固供稱：伊自95年7 月初某日
    起有施用第二級毒品甲基安非他命多次等語，惟關於施用之
    頻率，警詢中稱：平均每4 、5 日施用1 次、繼而於偵查中
    又稱：每星期施用1 次等語，嗣於本院準備程序中改稱：本
    件為警採尿前之4 、5 日伊僅有施用1 次等語，且於本院審
    理中再稱：其實僅於查獲當天施用1 次等語，足見其於警詢
    、偵查之自白，難謂與事實全然相符：次查，人體施用甲基
    安非他命後代謝之情形，因受施用劑量、施用方式、個人體
    質及其代謝情況等因素各異，惟大抵而言，一般可檢出之最
    長時間為1 至5 日（卷附行政院衛生署管制藥品管理局91年
    9 月23日管檢字第109652號函參照），故而前揭卷附尿液檢
    驗報告，僅能證明被告曾於採尿前回溯1 至5 日內，確有施
    用毒品甲基安非他命，然關於施用之次數、確切之時間及採
    尿前5 日以前之時間，被告是否確有吸食毒品甲基安非他命
    犯行，則無從據以認定，復遍閱全卷，亦查無其他補強證據
    可資參佐，自難徒憑被告於警詢、偵查中與事實難謂相符之
    自白，遽為有罪之認定，惟公訴人既以包括之一罪起訴，本
    院爰不另為無罪之諭知，附此敘明。
據上論斷，應依刑事訴訟法第273 條之1 第1 項、第299 條第1
項前段，毒品危害防制條例第10條第2 項、第18條第1 項前段，
刑法第11條、第47條第1 項，判決如主文。
本案經檢察官靳隆坤到庭執行職務。
中    華    民    國    95     年   10    月    31    日
                       刑事第四庭   法  官  劉敏芳
以上正本證明與原本無異。
如不服本判決應於收受本判決送達後十日內向本院提出上訴書狀
，其未敘述上訴理由者，並得於提起上訴後十日內向本院補提理
由書狀（均須按他造當事人之人數附繕本）「切勿逕送上級法院
」
中    華    民    國    95     年   10    月    31    日
                                    書記官  許倬維
附錄本案論罪法條：
毒品危害防制條例第10條第2項：
施用第二級毒品者，處3年以下有期徒刑。


司法院資訊處製作；財團法人民間司法改革基金會備份。
